# 关于大额存单的列报及损益类型

提问人：wx_62691148bf35 时间：2022-05-26 14:58:40
请教陈版及各位有经验的小伙伴们：对于 1 年以上大额存单（可转让、不可提前支取）在资产负债表上的列报，以及其损益是否属于非经常性损益，我查了很多上市公司的年报，但是貌似各家理解都不太一样，有“货币资金”、“其他非流动资产”、“债权投资”、“其他非流动金融资产”等等，而且关于这个“持有意图”也不可能从一份报告中精准读出，所以一番查下来感觉没法确定该如何列报。我司持有上亿的大额存单，类型如前文所述，目前是将其在债权投资列报的，且其损益作为“非经常性损益”披露，但是领导觉得作为“债权投资”、损益算作非经常性损益列报不太合理。
这里该怎样判断呢？

回答人：chenyiwei
预计持有期限超过一年（或者持有意图不明确）的，列报为债权投资；有明确意图和能力在一年内转让的，可列报货币资金或者其他流动资产。
大额存单一般属于对定期存款的替代，其利息收入一般不属于非经常性损益。

提问人：wx_62691148bf35 时间：2022-06-01 11:29:25
好激动，首次提问陈版主回我啦啦啦啦啦，我还有一个小尾巴：如果该部分大额存单既有一般户账户购买的，又有募集户资金购买的，对于投资收益列报这块，有什么区别吗？

回答人：chenyiwei
没有区别。